臺灣臺中地方法院刑事判決             100年度易字第2092號
公  訴  人  臺灣臺中地方法院檢察署檢察官
被      告  王文政
上列被告因竊盜案件，經檢察官提起公訴（100年度偵字第6459
號），因被告於準備程序中就被訴事實為有罪之陳述，經本院裁
定進行簡式審判程序，判決如下:
    主  文
王文政竊盜，累犯，處有期徒刑肆月，如易科罰金，以新臺幣壹
仟元折算壹日。
    事  實
一、王文政前因竊盜案件，經臺灣臺東地方法院以98年度東簡字
    第105號判決判處有期徒刑2月確定，於民國（下同）98年8
    月27日徒刑執行完畢出監。詎其仍不知悔改，於100年3月1
    日下午3時許，見王智勇所有停放於臺中市○○區○○路741
    巷14號「世鎰鐵工廠」前之車牌號碼131-DRW號重型機車上
    鑰匙孔內，插著鑰匙1把，竟意圖為自己不法之所有，未經
    王智勇同意，即徒手行竊該機車（機車置物箱內有LG牌行動
    電話1支）。得手後，將該車騎到臺中市○里區○○路○段12
    3號某飲食店前停放，並下車用餐。王文政旋打開該機車之
    置物箱，將LG牌行動電話1支取走，藏放在身上口袋，並將
    上開機車棄置在上開飲食店。嗣於同日晚上10時30分許，經
    警在大里區○○路○段123號附近執行勤務，盤查王文政時，
    徵其同意撥打上開LG牌行動電話時，經王智勇說明而查知上
    情，並當場扣得車牌號碼131-DRW號重型機車、鑰匙1把及LG
    牌行動電話1支（機車、行動電話均已發還王智勇）。
二、案經臺中市政府警察局霧峰分局報告臺灣臺中地方法院檢察
    署檢察官偵查起訴。
    理  由
壹、程序部分：
一、按除簡式審判程序、簡易程序及第376條第1款、第2款所列
    之罪之案件外，第一審應行合議審判，刑事訴訟法第284條
    之1定有明文。本件被告所犯刑法第185條之3及第284條第1
    項之罪，均屬刑事訴訟法第376條第1款所列之罪之案件，依
    上開條文規定，第一審自毋庸行合議審判，先予敘明。
二、被告所犯刑法第185條之3及第284條第1項之罪，係死刑、無
    期徒刑、最輕本刑為3年以上有期徒刑以外之罪，其於審理
    程序就前揭被訴事實為有罪之陳述，經告知簡式審判程序之
    旨，並聽取其與公訴人之意見後，本院裁定進行簡式審判程
    序，是本件之證據調查，依刑事訴訟法第273條之2規定，不
    受同法第159條第1項、第161條之2、第161條之3、第163條
    之1及第164條至第170條規定之限制，合先敘明。
貳、實體部分
一、上開事實，迭經被告王文政於警詢、偵訊、本院審理時，坦
    承不諱，核與證人王智勇警詢證述（100年3月1日23時30分
    至23時55分調查筆錄，見偵卷第13─15頁、100年3月2日2時
    53分至3時7分調查筆錄，見偵卷第16─17頁）、證人楊玉雪
    警詢證述（100年3月2日23時50分至100年3月2日0時10分調
    查筆錄，見偵卷第18─19頁）情節相符，復有員警職務報告
    1份（見偵卷第8頁）、臺中市政府警察局搜索扣押筆錄（見
    偵卷第23─25頁）、扣押物品目錄表（見偵卷第26頁）、贓
    物認領保管單（見偵卷第29頁）、臺中市政府警察局車輛尋
    獲電腦輸入單（見偵卷第28頁）、失車案件基本資料詳細畫
    面報表（見偵卷第30頁）、刑案現場測繪圖（見偵卷第35頁
    ）各1份及照片5張（見偵卷第36─39頁），在卷可稽。足徵
    被告之自白確與事實相符。本件事證明確，被告竊盜之犯行
    ，均堪認定。
二、論罪科刑理由：
（一）核被告所為係犯刑法第320條第1項之竊盜罪。
（二）被告前因竊盜案件，經臺灣臺東地方法院以98年度東簡字
      第105號判決判處有期徒刑2月確定，於98年8月27日徒刑
      執行完畢出監，此有臺灣台中地方法院檢察署刑案資料查
      註紀錄表及臺灣高等法院被告前案紀錄表各1份在卷可稽
      ，其於受有期徒刑執行完畢後，5年以內故意再犯本件有
      期徒刑以上之罪，為累犯，應依刑法第47條第1項規定，
      加重其刑。
（三）爰審酌被告正值青壯之年，不思循正當途徑獲取所需，僅
      因缺錢花用，即任意竊取他人財物，輕忽他人財產法益，
      並破壞社會秩序，及其犯罪之動機、目的、生活狀況、智
      識程度、所生危害，竊得物品價值尚微，暨犯罪後坦承犯
      行，態度尚屬良好等一切情狀，與檢察官具體之求刑，量
      處如主文所示之刑，且諭知易科罰金之折算標準。
三、據上論斷，應依刑事訴訟法第273條之1第1、第299條第1項
    前段，刑法第320條第1項、第47條第1項、第41條第1項前段
    ，刑法施行法第1條之1第1項、第2項前段，判決如主文。
本案經檢察官張國強到庭執行職務。
中    華    民    國    100   年     8    月    10   日
                    刑事第八庭  法  官  王金洲
以上正本證明與原本無異。
如不服本判決應於收受判決後10日內向本院提出上訴書狀，並
應敘述具體理由。其未敘述上訴理由者，應於上訴期間屆滿後
20日內向本院補提理由書 (均須按他造當事人之人數附繕本)「
切勿逕送上級法院」。
告訴人或被害人對於判決如有不服具備理由請求檢察官上訴者，
其上訴期間之計算係以檢察官收受判決正本之日期為準。
                                書記官  謝明倫
中    華    民    國    100   年     8    月    10   日
附錄論罪科刑法條
中華民國刑法第320條
意圖為自己或第三人不法之所有，而竊取他人之動產者，為竊盜
罪，處5年以下有期徒刑、拘役或5百元以下罰金。
意圖為自己或第三人不法之利益，而竊佔他人之不動產者，依前
項之規定處斷。
前二項之未遂犯罰之。